臺灣高等法院高雄分院刑事判決
111年度上訴字第781號
上  訴  人  
即  被  告  李彥緯




選任辯護人  黃致穎法律扶助律師
上列上訴人即被告因違反毒品危害防制條例等案件，不服臺灣屏
東地方法院110年度訴字第311號，中華民國111年7月5日第一審
判決（起訴案號：臺灣屏東地方檢察署110年度偵字第3835號、1
10年度偵字第1088號），提起上訴，本院判決如下：
    主  文
原判決關於如附表編號9至11所示轉讓禁藥之宣告刑部分暨定執
行刑部分，均撤銷。
李彥緯犯如附表編號9至11所示之罪，各處如附表編號9至11本院
主文欄所示之刑。
其他上訴駁回（即附表編號1至8部分）。
    理  由
一、刑事訴訟法第348 條規定：（第1 項）上訴得對於判決之一
    部為之。（第2 項）對於判決之一部上訴者，其有關係之部
    分，視為亦已上訴。但有關係之部分為無罪、免訴或不受理
    者，不在此限。（第3 項）上訴得明示僅就判決之刑、沒收
    或保安處分一部為之。由於被告李彥緯已於本院審理程序中
    言明：本件僅針對量刑、定執行刑上訴等語（詳本院卷第10
    4頁）。且參酌前開條文之立法理由：「為尊重當事人設定
    攻防之範圍，並減輕上訴審審理之負擔，容許上訴權人僅針
    對刑、沒收或保安處分一部提起上訴，其未表明上訴之認定
    犯罪事實部分，則不在第二審之審判範圍。如為數罪併罰之
    案件，亦得僅針對各罪之刑、沒收、保安處分或對併罰所定
    之應執行刑、沒收、保安處分，提起上訴，其效力不及於原
    審所認定之各犯罪事實，此部分犯罪事實不在上訴審審判範
    圍」。因此，本件上訴範圍只限於原審判決之量刑、定執行
    刑部分，至於原審判決其他部分，則非本院審理範圍。又因
    被告僅針對原審判決量刑、定執行刑部分，提起上訴，故本
    院僅能以原審判決所認定之犯罪事實及就各罪所為之宣告刑
    為基礎，審查原審量刑、定應執行刑所裁量審酌之事項，是
    否妥適，先予說明。
二、原審判決認定之犯罪事實、罪名部分：
　　原審經審理後，認定被告明知甲基安非他命係毒品危害防制
    條例第2條第2項第2款所列管之第二級毒品，未經許可，不
    得持有及販賣，亦明知甲基安非他命經行政院衛生福利部公
    告列為禁藥管理，屬藥事法所稱之禁藥，未經許可，不得轉
    讓，竟先後為下列行為：㈠意圖營利，基於販賣第二級毒品
    甲基安非他命之犯意，於如附表編號1至8所示之時間、地點
    ，以如附表編號1至8所示之方式，販賣第二級毒品甲基安非
    他命予許正德、曾昭林。㈡基於轉讓禁藥甲基安非他命之犯
    意，於如附表編號9至11所示之時間、地點，以如附表編號9
    至11所示之方式，無償轉讓甲基安非他命予趙榮財（起訴書
    誤載為鄭榮財，應予更正）、劉政明等事實。因而認為附表
    編號1至8部分，被告係犯毒品危害防制條例第4 條第2 項之
    販賣第二級毒品罪；附表編號9至11部分，被告係犯藥事法
    第83條第1 項之轉讓禁藥罪，應予分論併罰。
三、原審量刑、定執行刑及其所裁量審酌之事項：
　　原審經審理後，㈠就累犯部分。認為被告前因施用毒品案件
    ，經原審法院以民國108年度簡字第343號判決判處有期徒刑
    5月，上訴後，經同院以108年度簡上字第93號判決上訴駁回
    確定，於109年7月7日徒刑執行完畢等情，為被告與辯護人
    所不爭執，並有檢察官提出之全國刑案資料查註紀錄表、完
    整矯正簡表可證，前開事實已可認定。被告於徒刑執行完畢
    後，5年內故意再犯本案有期徒刑以上之各罪，俱為累犯。
    參以司法院釋字第775號解釋之意旨，審酌被告前已因施用
    毒品而經法院判處徒刑執行完畢，理應產生警惕作用而提升
    自我控管能力，卻仍於執行完畢後5年內，再犯本案罪質更
    重之販賣第二級毒品與轉讓禁藥犯行，足見其對於刑罰之反
    應力薄弱，有特別惡性，除無期徒刑依法不得加重外，爰均
    應依刑法第47條第1項規定，加重其刑。㈡就毒品危害防制條
    例第17條第2項部分。其中附表編號1至8部分，認為被告於
    警詢、偵查中均否認犯行，應無毒品危害防制條例第17條第
    2項規定之適用。其中附表編號9至11部分，被告於偵查及原
    審審理中均自白犯行，應分別依毒品危害防制條例第17條第
    2項規定，減輕其刑。㈢刑法第59條部分：考量第二級毒品對
    社會秩序及國民健康危害甚鉅，被告為智識健全之成年人，
    且前有多次施用毒品經法院論罪科刑之前案紀錄，有臺灣高
    等法院被告前案紀錄表可參，其當深知毒品之害，且對政府
    嚴格查緝販賣毒品之行為，亦無不知之理，竟仍為本案犯行
    ，所為嚴重影響社會治安。且參酌修正後毒品危害防制條例
    第4條第2項販賣第二級毒品罪之立法意旨，立法者為遏止毒
    品氾濫，有意提高販賣第二級毒品罪之法定本刑，倘遽以適
    用刑法第59條，無異於架空本次修正之立法原意。從而，依
    被告本案販賣毒品之次數、數量，認其行為之不法內涵顯非
    輕微，依一般社會通念，尚難認有何情輕法重之情形，核無
    刑法第59條規定之適用。㈣審酌被告明知甲基安非他命屬列
    管之第二級毒品，戕害施用者之身心健康，不僅影響正常生
    活，且為持續獲取毒品，常淪為竊賊、盜匪或販毒之徒，詎
    其因貪圖不法利得，無視法律禁令，罔顧他人健康，並造成
    社會治安之隱憂，為本案販賣第二級毒品與轉讓禁藥之犯行
    ，所為已助長毒品流通，致生危害於社會及他人身體健康，
    嚴重影響社會治安，所為誠屬不應該；惟念其犯後均坦承犯
    行，態度尚可，並參酌其各次販賣毒品之數量，販賣部分犯
    罪所得之多寡；兼衡其前科紀錄（累犯部分均不予重複評價
    ），及於原審審理時自陳之家庭、生活與經濟狀況等一切情
    狀，就其所犯，分別量處如附表原審主文欄所示之刑。其次
    ，考量刑法第51條數罪併罰定執行刑之立法方式，係採限制
    加重原則，非以累加方式定應執行刑，如以實質累加之方式
    定應執行刑，則處罰之刑度顯將超過其行為之不法內涵，而
    違反罪責原則，並考量因生命有限，刑罰對被告造成之痛苦
    程度，係隨刑度增加而生加乘效果，而非以等比方式增加，
    是以隨罪數增加遞減其刑罰之方式，當足以評價被告行為之
    不法性之法理（即多數犯罪責任遞減原則）。審酌被告所犯
    如附表所示之各次販賣毒品與轉讓禁藥犯行，其時間集中於
    109年11月至同年12月間，又其各次販賣毒品或轉讓禁藥之
    動機類似，侵害之法益相近，考量刑罰手段、目的之相當性
    ，就其所犯各罪，定應執行有期徒刑14年。
四、被告上訴意旨主張：被告販賣毒品部分，應依毒品危害防制
    條例第17條第2項規定，減輕其刑；且本件被告不構成累犯
    ，應無累犯加重其刑規定之適用，原審量刑過重等語。
五、關於累犯部分：
　　被告前因施用毒品案件，經原審法院以108年度簡字第343號
    判決判處有期徒刑5月，上訴後，經同院以108年度簡上字第
    93號判決駁回上訴確定，於109年7月7日執行完畢出監等情
    ，有檢察官提出之全國刑案資料查註紀錄表、完整矯正簡表
    可參（詳原審卷第291頁以下）。因被告及辯護人對於上開
    資料並不爭執其形式真正性（詳原審卷第287頁；本院卷第1
    12頁），故被告於前開有期徒刑執行完畢後，5年內故意再
    犯本件有期徒刑以上之各罪，均為累犯。又因檢察官以上開
    全國刑案資料查註紀錄表、完整矯正簡表等資料，作為基礎
    ，認為被告於上開執行執行完畢後，再犯本件販賣毒品、轉
    讓禁藥犯行，對刑罰反應力薄弱。原審參酌司法院釋字第77
    5號解釋之意旨，審酌被告前已因施用毒品而經法院判處徒
    刑執行完畢，理應產生警惕作用而提升自我控管能力，卻仍
    於執行完畢後5年內，再犯本案罪質更重之販賣第二級毒品
    與轉讓禁藥犯行，足見其對於刑罰之反應力薄弱，有特別惡
    性，除無期徒刑依法不得加重外，爰均應依刑法第47條第1
    項規定，加重其刑。本院審酌被告自陳其販賣毒品之原因，
    係因家庭支出均由其負擔，小孩除有身心障礙外，亦須讀書
    、補習，但工作收入不足以支出，故逼不得已才販賣毒品。
    如被告所述係屬真實，被告應嘗試戒毒，避免將工作收入用
    以購買毒品施用，將該支出轉為家用，減輕負擔。且應避免
    犯罪後須入監服刑，反而造成無人負擔家計，影響小孩就學
    及生活。惟觀之上開全國刑案資料查註紀錄表、完整矯正簡
    表等資料，被告於106年、107年、108年、109年均曾因施用
    毒品案件執行完畢出監。但被告出監後均未生警惕之心，再
    因涉及毒品而入監執行，甚至再犯本件罪質較重之販賣毒品
    、轉讓禁藥犯行。因此，本院認為原審因被告對於刑罰之反
    應力薄弱，有特別惡性，遂均應依刑法第47條第1項規定，
    加重其刑，尚無違誤。
六、關於毒品危害防制條例第17條第2項部分：
　　原審認為被告於偵查及原審審理時均自白如附表編號9至11
    所示犯行，應分別依毒品危害防制條例第17條第2 項規定，
    減輕其刑，尚無違誤。另附表編號1至8所示犯行部分，因被
    告於警詢中均否認犯罪（詳警卷第17頁以下）；且於偵查中
    表示：警詢筆錄實在；沒有在賣毒品等語（詳1088號偵查卷
    第92頁、第93頁）。故原審以被告未於偵查中自白此部分之
    犯行，而未依毒品危害防制條例第17條第2 項規定，減輕其
    刑，亦無違誤。
七、關於刑法第59條及量刑審酌部分：　　
　㈠量刑係法院就繫屬個案犯罪之整體評價，乃事實審法院得依
    職權自由裁量之事項，故量刑判斷當否之準據，應就判決之
    整體觀察為綜合考量，苟已以行為人之責任為基礎，並斟酌
    刑法第57條各款所列情狀，在法定刑度內，酌量科刑，無偏
    執一端，致明顯失出失入情形，即不得任意指摘為違法。至
    刑法第59條規定犯罪之情狀可憫恕者，得酌量減輕其刑，同
    法第57條規定科刑時應審酌一切情狀，尤應注意所列事項（
    共10款）為科刑輕重之標準，兩條適用上固有區別，惟所謂
    「犯罪之情狀」與「一切情形」，並非有截然不同之領域，
    於裁判上酌減其刑時，應就犯罪一切情狀（兼及第57條所列
    舉之10款事項），予以全盤考量，審酌其犯罪有無可憫恕之
    事由，以為判斷（最高法院110年度台上字第3485號判決參
    照）。
　㈡附表編號9至11之轉讓禁藥部分（即撤銷改判部分）：　
　⒈關於被告轉讓甲基安非他命之原因及數量，依證人趙榮財、
    劉政明於警詢或偵查中之證述（詳警卷第66頁；他卷第309
    頁、第311頁），可知被告並非主動，而係應證人趙榮財、
    劉政明之要求，才提供甲基安非他命供證人趙榮財、劉政明
    施用，且提供之甲基安非他命係原放置於玻璃吸食器內或夾
    鏈袋內之殘餘，數量應不多。原審就附表編號9至11部分，
    於量刑時，僅審酌販賣毒品之數量、所得，未充分審酌上開
    轉讓之原因及數量，致量刑過重，尚有未洽。被告以此為由
    ，指摘原判決此部分量刑不當，為有理由，其餘關於累犯部
    分，則無理由，自應由本院將原判決關於此部分宣告刑部分
    均撤銷改判。
　⒉爰審酌被告明知甲基安非他命係屬禁藥，仍轉讓甲基安非他
    命予證人趙榮財、劉政明，助長施用毒品惡習，行為實有可
    議之處。惟念及被告於歷次偵審程序中均自白犯行，並參以
    被告並非主動，而係應證人趙榮財、劉政明之要求，才提供
    甲基安非他命供證人陳金盛施用，且提供之甲基安非他命係
    原放置於玻璃吸食器內或夾鏈袋內之殘餘，數量應不多，及
    被告於本院審理中自陳：高職肄業，之前從事水泥工工作，
    擔任臨時工，每月收入約新臺幣2、3萬元，已離婚，與母親
    、祖母、弟弟及兒子同住，需扶養小學四年級之兒子（詳本
    院卷第110頁）等一切情狀，量處如附表編號9至11本院主文
    欄所示之刑。又因定應執行刑係以各罪宣告之刑為基礎，而
    被告此部分轉讓禁藥之宣告刑部分，既經本院撤銷改判，原
    審定應執行刑之基礎已有變更，自應一併撤銷。
　㈢附表編號1至8之販賣毒品部分（即維持原判部分）：
　⒈原審斟酌前開三之㈢之情事，而未依刑法第59條規定，對被告
    酌減其刑，核屬原審量刑職權之合法行使，並無違誤。
　⒉原審審酌被告明知甲基安非他命屬列管之第二級毒品，戕害
    施用者之身心健康，不僅影響正常生活，且為持續獲取毒品
    ，常淪為竊賊、盜匪或販毒之徒，詎其因貪圖不法利得，無
    視法律禁令，罔顧他人健康，並造成社會治安之隱憂，為本
    案販賣第二級毒品之犯行，所為已助長毒品流通，致生危害
    於社會及他人身體健康，嚴重影響社會治安，所為誠屬不應
    該；惟念其犯後均坦承犯行，態度尚可，並參酌其各次販賣
    毒品之數量，販賣部分犯罪所得之多寡；兼衡其前科紀錄（
    累犯部分均不予重複評價），及於原審審理時自陳之家庭、
    生活與經濟狀況等一切情狀，就其所犯，分別量處如附表編
    號1至8原審主文欄所示之刑。經核原審判決已具體審酌關於
    刑法第57條科刑等一切情狀，在罪責原則下適正行使其量刑
    之裁量權，於被告為累犯，且未適用刑法第59條規定酌減其
    刑之情形下，從法定最低刑度以上酌情量刑，其刑度僅略高
    於累犯加重後之法定最輕刑度，客觀上並未逾越法定刑度，
    亦與罪刑相當原則無悖，難認有逾越法律所規定之範圍，或
    濫用其裁量權限之違法情形。被告以上開理由提起上訴，指
    摘原審判決未依毒品危害防制條例第17條第2項規定，減輕
    其刑；適用累犯不當，量刑過重，為無理由，應予駁回。　
    　
八、不另定應執行刑之說明：
　　關於數罪併罰案件，如能俟被告所犯數罪全部確定後，於執
    行時，始由該案犯罪事實最後判決之法院所對應之檢察署檢
    察官，聲請該法院裁定之，無庸於每一個案判決時定其應執
    行刑，則依此所為之定刑，不但能保障被告（受刑人）之聽
    審權，符合正當法律程序，更可提升刑罰之可預測性，減少
    不必要之重複裁判，避免違反一事不再理原則情事之發生（
    最高法院108年度台抗大字第489號裁定參照）。因本件被告
    所犯上開各罪，包含得易服社會勞動之罪，且未確定，依前
    開說明，宜待被告所犯上開數罪全部確定後，再由檢察官聲
    請裁定為適當。故本案不定其應執行之刑，併此說明。　
據上論結，應依刑事訴訟法第369 條第1 項前段、第368條、第3
64 條、第299 條第1 項前段，判決如主文。
本案經檢察官吳紀忠提起公訴，檢察官高碧霞到庭執行職務。
中　　華　　民　　國　　111 　年　　11　　月　　16　　日
                  刑事第三庭    審判長法  官  吳進寶
                                      法  官  莊珮吟
                                      法  官  方百正
以上正本證明與原本無異。
如不服本判決應於收受本判決後20日內向本院提出上訴書狀，其
未敘述上訴理由者，並得於提起上訴後20日內向本院補提理由書
狀（均須按他造當事人之人數附繕本）「切勿逕送上級法院」。
中　　華　　民　　國　　111 　年　　11　　月　　16　　日
                                      書記官  呂姿儀
附錄本判決論罪科刑所依據之法條：
毒品危害防制條例第4條
製造、運輸、販賣第一級毒品者，處死刑或無期徒刑；處無期徒
刑者，得併科新臺幣 3 千萬元以下罰金。
製造、運輸、販賣第二級毒品者，處無期徒刑或 10 年以上有期
徒刑，得併科新臺幣 1 千 5 百萬元以下罰金。
製造、運輸、販賣第三級毒品者，處 7 年以上有期徒刑，得併
科新臺幣 1 千萬元以下罰金。
製造、運輸、販賣第四級毒品者，處 5 年以上 12 年以下有期
徒刑，得併科新臺幣 5 百萬元以下罰金。
製造、運輸、販賣專供製造或施用毒品之器具者，處 1 年以上7
 年以下有期徒刑，得併科新臺幣 1 百 50 萬元以下罰金。
前五項之未遂犯罰之。
藥事法第83條
明知為偽藥或禁藥，而販賣、供應、調劑、運送、寄藏、牙保、
轉讓或意圖販賣而陳列者，處 7 年以下有期徒刑，得併科新臺
幣 5 千萬元以下罰金。
犯前項之罪，因而致人於死者，處 7 年以上有期徒刑，得併科
新臺幣 1 億元以下罰金；致重傷者，處 3 年以上 12 年以下有
期徒刑，得併科新臺幣 7 千 5 百萬元以下罰金。
因過失犯第 1 項之罪者，處 2 年以下有期徒刑、拘役或科新臺
幣 5 百萬元以下罰金。
第 1 項之未遂犯罰之。
附表
編號  對象    時間      方式 原審主文欄 本院主文欄      地點    1 許正德 109年12月5日12時10分許 李彥緯先持如附表二所示之行動電話，與許正德所持門號0000000000號行動電話聯繫毒品交易情事後，於左列時間，在左列地點，販賣新臺幣（下同）1000元之甲基安非他命予許正德並收取價金，而當場完成交易。 李彥緯販賣第二級毒品，累犯，處有期徒刑拾年貳月。扣案如附表二所示之行動電話壹支沒收之；未扣案之犯罪所得新臺幣壹仟元沒收之，於全部或一部不能沒收或不宜執行沒收時，追徵其價額。 上訴駁回。   屏東縣○○鄉○○路00號許正德住處    2 許正德 109 年12月10日18時45分許 李彥緯先持如附表二所示之行動電話，與許正德所持門號0000000000號行動電話聯繫毒品交易情事後，於左列時間，在左列地點，販賣1000元之甲基安非他命予許正德並收取價金，而當場完成交易。 李彥緯販賣第二級毒品，累犯，處有期徒刑拾年貳月。扣案如附表二所示之行動電話壹支沒收之；未扣案之犯罪所得新臺幣壹仟元沒收之，於全部或一部不能沒收或不宜執行沒收時，追徵其價額。 上訴駁回。   屏東縣新園鄉四環路段    3 曾昭林 109 年11月6日20時50分許 李彥緯先持如附表二所示之行動電話，與曾昭林所持門號0000000000號行動電話聯繫毒品交易情事後，於左列時間，在左列地點，販賣1000元之甲基安非他命予曾昭林並收取價金，而當場完成交易。 李彥緯販賣第二級毒品，累犯，處有期徒刑拾年貳月。扣案如附表二所示之行動電話壹支沒收之；未扣案之犯罪所得新臺幣壹仟元沒收之，於全部或一部不能沒收或不宜執行沒收時，追徵其價額。 上訴駁回。   屏東縣竹田鄉西勢村夜市廣場    4 曾昭林 109 年11月13日21時9 分許 李彥緯先持如附表二所示之行動電話，與曾昭林所持門號0000000000號行動電話聯繫毒品交易情事後，於左列時間，在左列地點，販賣1000元之甲基安非他命予曾昭林並收取價金，而當場完成交易。 李彥緯販賣第二級毒品，累犯，處有期徒刑拾年貳月。扣案如附表二所示之行動電話壹支沒收之；未扣案之犯罪所得新臺幣壹仟元沒收之，於全部或一部不能沒收或不宜執行沒收時，追徵其價額。 上訴駁回。   屏東縣竹田鄉西勢村夜市廣場    5 曾昭林 109 年11月21日18時10分許 李彥緯先持如附表二所示之行動電話，與曾昭林所持門號0000000000號行動電話聯繫毒品交易情事後，於左列時間，在左列地點，販賣1500元之甲基安非他命予曾昭林並收取價金，而當場完成交易。 李彥緯販賣第二級毒品，累犯，處有期徒刑拾年參月。扣案如附表二所示之行動電話壹支沒收之；未扣案之犯罪所得新臺幣壹仟伍佰元沒收之，於全部或一部不能沒收或不宜執行沒收時，追徵其價額。 上訴駁回。   屏東縣內埔鄉新中路豐田菜市場    6 曾昭林 109 年11月29日0 時10分許 李彥緯先持如附表二所示之行動電話，與曾昭林所持門號0000000000號行動電話聯繫毒品交易情事後，於左列時間，在左列地點，販賣1500元之甲基安非他命予曾昭林並收取價金，而當場完成交易。 李彥緯販賣第二級毒品，累犯，處有期徒刑拾年參月。扣案如附表二所示之行動電話壹支沒收之；未扣案之犯罪所得新臺幣壹仟伍佰元沒收之，於全部或一部不能沒收或不宜執行沒收時，追徵其價額。 上訴駁回。   屏東縣竹田鄉西勢村夜市廣場    7 曾昭林 109 年12月8日21時10分許 李彥緯先持如附表二所示之行動電話，與曾昭林所持門號0000000000號行動電話聯繫毒品交易情事後，於左列時間，在左列地點，販賣2000元之甲基安非他命予曾昭林並收取價金，而當場完成交易。 李彥緯販賣第二級毒品，累犯，處有期徒刑拾年肆月。扣案如附表二所示之行動電話壹支沒收之；未扣案之犯罪所得新臺幣貳仟元沒收之，於全部或一部不能沒收或不宜執行沒收時，追徵其價額。 上訴駁回。   屏東縣內埔鄉豐田國小附近    8 曾昭林 110 年1 月10日15時15分許 李彥緯先以如附表二所示之行動電話上所裝載之LINE通訊軟體，與曾昭林聯繫毒品交易情事後，於左列時間，在左列地點，販賣2000元之甲基安非他命予曾昭林並收取價金，而當場完成交易。 李彥緯販賣第二級毒品，累犯，處有期徒刑拾年肆月。扣案如附表二所示之行動電話壹支沒收之；未扣案之犯罪所得新臺幣貳仟元沒收之，於全部或一部不能沒收或不宜執行沒收時，追徵其價額。 上訴駁回。   屏東縣內埔鄉豐田國小附近    9 趙榮財 110 年1 月8日13時至14時許 李彥緯先持如附表二所示之行動電話與趙榮財聯繫後，於左列時間、地點，無償轉讓甲基安非他命（無證據證明淨重達10公克以上）予趙榮財（已成年）。 李彥緯犯藥事法第八十三條第一項之轉讓禁藥罪，累犯，處有期徒刑柒月。扣案如附表二所示之行動電話壹支沒收之。 原判決關於宣告刑部分撤銷。 李彥緯犯藥事法第八十三條第一項之轉讓禁藥罪，累犯，處有期徒刑肆月。   屏東縣東港鎮大鵬灣跨海大橋下之某自小客車內    10 劉政明 110 年11 月19 日10時18分許 李彥緯先持如附表二所示之行動電話與劉政明聯繫後，於左列時間、地點，無償轉讓甲基安非他命（無證據證明淨重達10公克以上）予劉政明（已成年）。 李彥緯犯藥事法第八十三條第一項之轉讓禁藥罪，累犯，處有期徒刑柒月。扣案如附表二所示之行動電話壹支沒收之。 原判決關於宣告刑部分撤銷。 李彥緯犯藥事法第八十三條第一項之轉讓禁藥罪，累犯，處有期徒刑肆月。   屏東縣東港鎮鹽埔漁港堤防    11 劉政明 109年12月8日16時30分許 李彥緯先持如附表二所示之行動電話與劉政明聯繫後，於左列時間、地點，無償轉讓甲基安非他命（無證據證明淨重達10公克以上）予劉政明（已成年）。 李彥緯犯藥事法第八十三條第一項之轉讓禁藥罪，累犯，處有期徒刑柒月。扣案如附表二所示之行動電話壹支沒收之。 原判決關於宣告刑部分撤銷。 李彥緯犯藥事法第八十三條第一項之轉讓禁藥罪，累犯，處有期徒刑肆月。   屏東縣內埔鄉富田國小內涼亭